【裁判字號】    89,易,4812
【裁判日期】    900116
【裁判案由】    竊盜等
【裁判全文】
臺灣高雄地方法院刑事判決                        八十九年度易字第四八一二號
    公  訴  人  臺灣高雄地方法院檢察署檢察官
    被      告  戊○○
    被      告  乙○○
右列被告因竊盜等案件，經檢察官提起公訴（八十八年度偵字第二九一八八號），本
院判決如左：
    主  文
戊○○、乙○○共同竊盜，戊○○處有期徒刑陸月，乙○○處有期徒刑伍月，如易科
罰金，均以佰元折算壹日。繩索柒條沒收。
    事      實
一、戊○○曾於民國八十七年十二月間，因竊盜案件，經本院判處有期徒刑十月，緩
    刑三年確定，現仍在緩刑期間，猶不知悔改，復基於意圖為自己不法所有之犯意
    聯絡，於八十八年十一月三十日凌晨零時四十分許，夥同乙○○及另二名綽號「
    阿明」、「阿如」之姓名、年籍不詳男子，分由乙○○駕駛其弟媳所有未掛牌照
    之自小客車，「阿如」駕駛竊來之車號ＶＴ－七四八六自小客車（為被害人莊榮
    昌所有），「阿明」駕駛竊來之車號ＯＣＮ－二一八號機車（為被害人辛淑娟所
    有），至高雄縣大樹鄉○○村○○路旁產業道路盈群牧場，由綽號「阿明」、「
    阿如」男子進入牧場抓羊後牽出來至籬笆旁交由戊○○以繩索綁羊，乙○○則在
    旁把風，共同竊取李正全所有之羊隻八隻，嗣戊○○正於現場綁羊時，為警巡邏
    時當場查獲，而「阿明」、「阿如」本欲駕駛上開竊來之汽、機車逃逸，因一時
    驚慌，機車摔倒、汽車遭樹木卡住，故未能駕乘該汽、機車，隨即棄車逃逸，而
    戊○○、乙○○則為警當場逮捕，並扣得綑綁羊隻用繩索七條。
二、案經高雄縣警察局仁武分局報請台灣高雄地方法院檢察署檢察官偵查起訴。
    理    由
一、訊據被告戊○○、乙○○均矢口否認有前開竊盜犯行，戊○○辯稱：「當天大約
    十一點，我朋友「阿明」、「阿如」叫我找一個朋友去，所以我打呼叫器給乙○
    ○，叫他到九曲堂火車站載我，我們便直接到現場，當時「阿明」、「阿如」把
    繩索丟給我，叫我放在車上，並叫我用繩子綁羊，我不知道他們在偷羊，乙○○
    也只是在車上等我，並非在現場把風」云云；乙○○則辯稱：「戊○○當天晚上
    八點左右到我家，叫我載他去找朋友，我就載他直接到現場，到達時約十一點多
    ，沿途我們有去便利商店買飲料，到現場時他叫我在車上等他，我沒有看到其他
    人，也不是在把風，車上繩索是我舅舅開工廠所有，後來警察就來了」云云。惟
    查，被告戊○○當天如何夥同被告乙○○及綽號「阿明」、「阿如」之男子至現
    場偷取羊隻，並分由「阿明」、「阿如」進入牧場牽羊，被告戊○○綁羊，被告
    乙○○在場把風等情，迭據被告戊○○於警訊、偵查時自承在卷，被告乙○○於
    檢察官第一次偵訊時亦自承其係在現場把風，甚至被告戊○○在本院第一次審理
    時仍坦承有與「阿明」、「阿如」至現場偷羊，其等事後翻異前供，顯係圖卸之
    詞。再者，經本院隔離訊問被告二人之結果，被告二人對當天碰面之地點、時間
    供述亦不一致，已屬可疑，且查獲當時曾在被告乙○○所駕駛車輛上扣到繩索三
    條，其材質與綁羊之繩索相同，又證人即現場查獲員警丁○○復到庭證稱：「當
    天我們執行巡邏勤務，到現場時發現乙○○站在一輛未懸掛車牌的車子旁邊，我
    先盤查他的身分，另一位同事就到羊寮去看，看到戊○○在綁羊，我們有看到Ｖ
    Ｔ－七四八六號自小客車及ＯＣＮ－二一八號機車從斜坡下來，看到我們他們就
    倒車要跑，結果汽車被樹卡住，機車摔倒，開車及騎車的人都跑了，後來我們詢
    問被告，他們說跑的人是他們一夥的，查獲時乙○○在車旁觀望，警訊時戊○○
    承認有偷羊」等語，若被告戊○○不知「阿明」、「阿如」有偷羊，何以會在現
    場幫忙綁羊？而被告邱明雄若非在場把風，何以對被告戊○○至現場作何事不加
    詢問，車上又有綁羊所用之繩索？足證其等確有夥同「阿如」、「阿明」至現場
    偷羊，其等上開所辯均無非避罪卸責之詞，委不足採，此外，復有贓物認領保管
    收據一紙附卷及繩索七條扣案可資佐證，本件事證明確，被告二人犯行洵堪認定
    。
二、核被告二人所為，係犯刑法第三百二十條第一項之竊盜罪。又被告二人與另二名
    姓名、年籍不詳之「阿如」、「阿明」男子間有犯意聯絡及行為分擔，應論以共
    同正犯。爰審酌被告戊○○素行不良，現仍在竊盜案緩刑期間，有台灣高等法院
    被告全國前案紀錄表附卷可憑，仍不知悔改，再犯本罪，犯後又未坦承犯行，猶
    飾詞狡辯，被告乙○○犯後未坦承犯行，顯無悔悟之心等一切情狀，依法分別量
    處如主文所示之刑。至扣案之繩索七條，乃本件共犯綽號「阿明」、「阿如」所
    有，且為供被告等犯罪所用之物，爰依刑法第三十八條第一項第二款規定諭知沒
    收。
三、公訴意旨另略以：戊○○、乙○○明知綽號「阿明」、「阿如」不詳姓名、年籍
    男子所竊取之莊榮昌所有車號ＶＴ－七四八六號自小客車及辛淑娟所有車號ＯＣ
    Ｎ－二一八號機車係來路不明之贓物，竟予以收受，顯觸犯刑法第三百四十九條
    第一項之收受贓物罪嫌云云，惟訊之被告戊○○、乙○○均堅決否認有何贓物犯
    行，皆辯稱：該汽、機車係綽號「阿明」、「阿如」男子所有，我們並不知道是
    贓車等語。經查，車號ＶＴ－七四八六號自小客車及車號ＯＣＮ－二一八號機車
    分別為被害人莊榮昌、辛淑娟所有，於八十八年十一月二十九日停放在住處附近
    失竊之事實，業據證人甲○○、丙○○於警訊時指述甚詳，並有其領回汽、機車
    所出具之贓物認領保管收據附卷可稽，是該汽、機車確屬贓物之事實固堪認定。
    然該汽、機車為警查獲當時，乃綽號「阿明」、「阿如」等二名姓名不詳男子所
    駕駛，已詳見前述警員丁○○之證詞，並非在被告二人持有或使用狀態中，又無
    證據顯示被告二人明知該汽、機車係贓車仍與共犯「阿明」、「阿如」共同用來
    偷竊羊隻，故此部份犯罪證據顯有不足，然公訴人認此部分與被告二人所犯竊盜
    罪有方法結果之牽連關係，為裁判上一罪，故就此部分本院不另為無罪之諭知，
    附此敘明。
據上論斷，應依刑事訴訟法第二百九十九條第一項前段，刑法第二十八條、第三百二
十條第一項、第四十一條、第三十八條第一項第二款，罰金罰鍰提高標準條例第一條
前段、第二條，判決如主文。
中      華      民      國      九十      年      一      月    十六    日
                                  臺灣高雄地方法院刑事庭
                                      法  官    吳  宏  榮
右正本證明與原本無異。
如不服本判決，應於判決送達後十日內，向本院提出上訴狀。
                                      書記官    呂  怜  勳
中      華      民      國      九十      年      一      月    十六    日
附錄本案論罪科刑法條：
刑法第三百二十條第一項
意圖為自己或第三人不法之所有，而竊取他人之動產者，為竊盜罪，處五年以下有期
徒刑、拘役或五百元以下罰金。


司法院資訊處製作；財團法人民間司法改革基金會備份。
